臺灣高雄地方法院刑事判決　　　　　　　96年度訴字第1428號
公　訴　人　臺灣高雄地方法院檢察署檢察官
被　　　告　己○○
指定辯護人　陳建誌律師
被　　　告　丙○○
　　　　　　　　　　　號
選任辯護人　石繼志律師
上列被告因毒品危害防制條例案件，經檢察官提起公訴（96年度
偵字第5898號），本院判決如下：
    主  文
己○○共同販賣第二級毒品，累犯，處有期徒刑柒年陸月。扣案
第二級毒品甲基安非他命貳包（重量分別為：驗前淨重壹點柒陸
貳公克、驗後淨重壹點柒陸公克；驗前淨重參點陸壹參公克、驗
後淨重參點陸壹壹公克）沒收銷燬之。門號為0000000000號、00
00000000號之諾基亞牌行動電話貳支（各含SIM 卡1 張，序號分
別為：000000000000 000號、000000000000000 號）、分裝吸管
貳支、夾鍊袋肆拾伍只、套幣肆枚，均沒收之。共同販賣第二級
毒品所得新臺幣伍仟元，應與丙○○連帶沒收之，如全部或一部
不能沒收時，以其與丙○○之財產連帶抵償之。又販賣第三級毒
品，累犯，處有期徒刑伍年陸月。扣案第三級毒品一粒眠陸拾捌
顆沒收。應執行有期徒刑拾壹年陸月。扣案第二級毒品甲基安非
他命貳包（重量分別為：驗前淨重壹點柒陸貳公克、驗後淨重壹
點柒陸公克；驗前淨重參點陸壹參公克、驗後淨重參點陸壹壹公
克）沒收銷燬之。門號為0000000000號、0 00000000號之諾基亞
牌行動電話貳支（各含SIM 卡1 張，序號分別為：000000000000
 000號、000000000000000 號）、分裝吸管貳支、夾鍊袋肆拾
伍只、套幣肆枚、第三級毒品一粒眠陸拾捌粒，均沒收之。共同
販賣第二級毒品所得新臺幣伍仟元，應與丙○○連帶沒收之，如
全部或一部不能沒收時，以其與丙○○之財產連帶抵償之。
丙○○共同販賣第二級毒品，處有期徒刑肆年。扣案第二級毒品
甲基安非他命貳包（重量分別為：驗前淨重壹點柒陸貳公克、驗
後淨重壹點柒陸公克；驗前淨重參點陸壹參公克、驗後淨重參點
陸壹壹公克）沒收銷燬之。門號為0000000000號、00 00000000
號之諾基亞牌行動電話貳支（各含SIM 卡1 張，序號分別為：00
0000000000 000號、000000000000000 號）、分裝吸管貳支、夾
鍊袋肆拾伍只、套幣肆枚，均沒收之。共同販賣第二級毒品所得
新臺幣伍仟元，應與己○○連帶沒收之，如全部或一部不能沒收
時，以其與己○○之財產連帶抵償之。被訴販賣第三級毒品部分
無罪。
    事  實
一、己○○曾於民國91年間，因軍法違反職役職責案，經台灣東
    部軍事法院以91年度花審字第97號判處有期徒刑6 月確定，
    於92年9 月4 日執行完畢。詎其仍不知悔改，與其女友丙○○均明知甲基安非他命係毒品危害防制條例第2 條第1 項第
    2 款所規定之第二級毒品，不得非法販賣，竟相互基於販賣
    第二級毒品甲基安非他命之犯意聯絡，由己○○先於95 年9
    月間，以新台幣（下同）3 萬餘元之價格，在不詳地點向一
    姓名年籍不詳綽號「滄仔」男子，販入半兩甲基安非他命後
    ，再以其所有0000000000號，梁壁好所有0000000000號行動
    電話號碼做為聯絡工具，自95年9 月底某日起，迄96 年2月
    11日止，在下述地點，以每包500 元至1000元之代價，為多
    次販賣甲基安非他命犯行，且於上開販毒期間，若己○○因
    睡眠或他故無法接聽電話時，則由丙○○代接電話，或販毒
    者直接撥打丙○○上開電話相約地點，再由丙○○攜帶甲基
    安非他命售予他人：
  (一)於95年12月初某日、同年12月底某日，在己○○位於高雄市
    旗津區○○○路210 號之住處，各以500 元之代價，販賣第
    二級毒品甲基安非他命予戊○○2 次，販賣所得共為1 仟元
    。
  (二)於96年1 月間某日，在上開己○○住處，以500 元代價，販
    賣第二級毒品甲基安非他命予丁○○1 次；另於同年月19日
    零時42分6 秒，丁○○以其0000000000號行動電話，撥打己○○前開電話，相約己○○攜帶甲基安非他命，至丁○○開
    設位於高雄縣鳳山市○○路之「佳誼檳榔攤」內，以1000元
    代價，販賣第二級毒品甲基安非他命予丁○○1 次，先後2
    次販賣所得共為1,500 元。
  (三)於96年1 月19日，暨該月不詳某日，乙○○以0000000000號
    行動電話，撥打己○○上開電話，相約在己○○上開住處，
    己○○以500 元代價，販賣第二級毒品甲基安非他命予乙○○3次，販賣所得為1500元。
  (四)於95年9 月底，在姓名年籍不詳，綽號「阿通」男子位於高
    雄市旗津區不詳住處，以500 元代價，販賣第二級毒品甲基
    安非他命予「阿通」1 次；另於同年12月底，同在上開「阿
    通」男子住處，由該「阿通」男子持套幣4 枚用以抵償價金
    ，而向己○○換得價值1000元之第二級毒品甲基安非他命。
  (五)於96年2 月初某日，己○○因無暇外送毒品，由梁碧好接聽
    電話後，持第二級毒品甲基安非他命，至高雄縣鳳山市紫園
    汽車旅館，以500 元之代價售予真實姓名年籍不詳，綽號「
    小喬」之男子。
二、己○○另基於販賣第三級毒品硝甲西洋（Nimetazepam ，俗
    稱「一粒眠」）之犯意，於95年12月底某日時間，在高雄市
    旗津區「廣濟宮」附近，以2000元之代價，向一真實姓名不
    詳綽號「蘇董」之男子，販入一粒眠藥丸100 粒，欲伺機販
    賣牟利，惟因尋無買主而告作罷，並將部分一粒眠藥丸贈與
    他人或自行服用。嗣員警經監聽蒐證結果，認己○○、丙○○涉犯販賣毒品罪嫌重大，於96年2 月14日下午5 時30分許
    ，持搜索票先在高雄市苓雅區○○○街與五權街口，攔檢己○○駕駛車號6602-MG 號自小客車，於車內扣得己○○所有
    ，預備供分裝甲基安非他命所用之分裝吸管1 支、夾鍊袋15
    只。嗣己○○再於同日下午5 時55分，帶同員警至其高雄市
    旗津區○○○路210 號住處搜索，在客廳天花板起獲第二級
    毒品甲基安非他命2 包（重量分別為：驗前淨重1.762 公克
    、驗後淨重1.76公克；驗前淨重3.613 公克、驗後淨重3.61
    1 公克）、第三級毒品一粒眠68顆、預備供分裝甲基安非他
    命所用之分裝吸管1 支、夾鍊袋30只、販賣甲基安非他命所
    得紀念套幣4 枚；並在己○○身上查得其聯絡販毒所用之00
    00000000號行動電話（諾基亞牌、序號000000000000000 號
    ）1 支、在丙○○身上扣得聯絡販毒用之行動電話（諾基亞
    牌、序號：000000000000000 號）各1 支，始獲悉上情。
    理  由
壹、證據能力部分：
  (一)按被告以外之人於審判外之陳述，雖不符前4 條之規定，而
    經當事人於審判程序同意作為證據，法院審酌該言詞陳述或
    書面陳述作成時之情況，認為適當者，亦得為證據。當事人
    、代理人或辯護人於法院調查證據時，知有第159 條第1 項
    不得為證據之情形，而未於言詞辯論終結前聲明異議者，視
    為有前項之同意，刑事訴訟法第159 條之5 定有明文。立法
    意旨在於傳聞證據未經當事人之反對詰問予以核實，原則上
    先予排除，惟若當事人已放棄詰問或未聲明異議，基於證據
    資料愈豐富，愈有助於真實發現之理念，且強化言詞辯論主
    義，法院自可承認該傳聞證據例外擁有證據能力。經查，證
    人戊○○、丁○○、乙○○於警詢之證述，性質上雖屬傳聞
    證據，惟檢察官、被告2 人及其等選任辯護人，就上開審判
    外之言詞陳述，均未於審理過程中聲明異議，本院並審酌前
    開言詞作成時之情況均屬正常，而無何違法取證之情事，且
    與本案相關之待證事實具有關連性，認適當作為證據，依刑
    事訴訟法第159 條之5 之規定，認上開事證均應具有證據能
    力。
  (二)按有事實足認被告或犯罪嫌疑人有最輕本刑為3 年以上有期
    徒刑之罪嫌，並危害國家安全或社會秩序情節重大，而有相
    當理由可信其通訊內容與本案有關，且不能或難以其他方法
    蒐集或調查證據者，得發通訊監察書，前項通訊監察書，偵
    查中由檢察官依司法警察機關聲請或依職權核發，審判中由
    法官依職權核發，通訊保障及監察法第5條第1項第1款、第2
    項定有明文。本案被告2 人涉犯販賣第二、三級毒品罪嫌，
    危害社會秩序情節重大，並有相當理由可信其通訊內容與本
    案有關，難以其他方法蒐集或調查證據，經法務部調查局屏
    東縣調查站向臺灣高雄地方法院檢察署檢察官聲請核發通訊
    監察書，由臺灣高雄地方法院檢察署檢察官於96年1 月16日
    核發雄檢博鳳聲監字第000275號之通訊監察書，有通訊監察
    書及監聽譯文各1 份附卷可稽，又檢察官、被告2 人及辯護
    人於本院審理程序中並不爭執上開監聽譯文之證據能力，是
    前揭監聽譯文自得為證據。
貳、實體部分：
一、訊據被告己○○對其曾於上揭時、地，販賣第二級毒品甲基
    安非他命、第三級毒品一粒眠之事實；訊據被告丙○○對其
    於己○○無暇接聽電話時，由其負責代接電話處理販賣第二
    級毒品等情均坦承不諱，惟被告丙○○仍辯稱：伊僅於96年
    1 、2 月間，被告己○○在睡覺時，幫他代接過電話，販賣
    過2 、3 次甲基安非他命毒品而已；另被告丙○○之選任辯
    護人亦以被告丙○○為己○○代接電話販賣二級毒品，僅為
    單純跑腿性質，非以正犯意思參與犯罪，故所為應構成幫助
    犯云云。
二、經查：
  (一)被告己○○曾於上揭時間，販賣第二級毒品甲基安非他命予
    戊○○、丁○○、乙○○、綽號「阿通」、「小喬」男子；
    暨其意圖販賣而販入第三級毒品一粒眠之事實，業據其於審
    理時到庭坦承不諱，核與證人戊○○、丁○○、乙○○於警
    詢及偵查證述內容相符（見警詢卷第83頁、偵查卷第14、15
    、83、92、96頁），復有被告與證人丁○○、乙○○電話通
    聯購毒事宜之通聯譯文2 紙在卷可參（見偵查卷第96頁）。
    另本案查獲時所扣白色晶體2 包、錠劑68顆，經送高雄醫學
    大學附設中和紀念醫院檢驗結果，該白色晶體呈甲基安非他
    命陽性反應（重量分別為：驗前淨重1.762 公克、驗後淨重
    1.76公克；驗前淨重3.613 公克、驗後淨重3.611 公克）；
    錠劑68顆含硝甲西洋（Nimetazepam） 陽性反應，有高雄醫
    學大學附設中和紀念醫院96年5 月22日編號0000-000至265
    號檢驗報告各1 紙在卷可參（見本院卷第123 至125 頁），
    顯見該白色晶體、錠劑等物，分係第二級毒品甲基安非他命
    、及第三級毒品一粒眠無訛。此外，本件尚有被告己○○、
    丙○○用以聯絡販毒事宜所用之0000000000號、0000000000
    行動電話2 支、預備用以分裝甲基安非他命毒品所用之夾鍊
    袋45只、吸管2 支、販賣甲基安非他命予「阿通」男子所得
    套幣4 枚扣案足證，被告己○○上開自白核與事實相符，自
    可採為判斷事實之依據。
  (二)訊據被告丙○○僅坦承前開販賣甲基安非他命予「小喬」男
    子之事實，參以證人即被告己○○於審理中證稱：丙○○曾
    於我睡覺時，幫我接電話約在我們所住的紫園汽車旅館交易
    過1 、2 次甲基安非他命，除此之外，她應該沒有自行接洽
    賣毒品事宜等語（見本院卷第174-176 頁），顯見被告丙○○自行販賣甲基安非他命次數確實有限。惟按共同正犯在客
    觀上須有共同實施之行為，在主觀上須有共同犯罪之意思，
    而所謂共同實施之行為，並非限於共同實行犯罪構成要件之
    行為，僅須共同正犯間有共同犯罪之意思，即以他人之行為
    視為自己行為之意思時，縱其未至參與犯罪之實行，亦成立
    共同正犯（最高法院院字第1905號、2030號、2202號解釋參
    照）。被告丙○○於警詢中自承：我自95年9 月初開始幫被
    告己○○販售甲基安非他命，買毒品的人都會打電話給我們
    ，然後己○○就會叫他們過來家裡拿毒品，或是己○○自己
    送過去給買毒品的人，但我沒有賣過一粒眠等語（見警詢卷
    第16頁），因丙○○上開所陳非全然對己不利等情，足認其
    應係本於自由意思而為上開供述，佐以證人即被告己○○證
    稱：「（問：你在購買毒品時，有無向丙○○談過你要買這
    些毒品？）答：應該有，我是跟他說我沒有東西，要去拿東
    西」、「（問：是否有跟他說你是買來要賣的？）答：他知
    道」、「（問：她有幫你接過電話，賣過毒品，為何她要如
    此做？）答：因為當時我在睡覺，我有跟她說，如果我在睡
    覺，請她幫我處理，她就幫我接電話約在我們所住的紫園汽
    車旅館內交易」、「（為：他如何知道要跟對方講說該毒品
    價額？）答：她有看過我自己之前分裝的情形，她也知道買
    1000元要裝多少重的甲基安非他命」、「（問：0000000000
    行動電話是何人所有，由何人使用？）答：是丙○○的，也
    是他在使用，我的行動電話是0000000000號‧‧‧」、「
     （ 問：你睡覺丙○○會代接電話販賣毒品，是以哪一支電
    話？）答：2 支電話都有留給我別人，他們都會打，但大部
    分都會打0000000000這支電話」、「（問：你睡覺時，丙○○代你賣的甲基安非他命，所得之款項如何處理？）答：都
    是交給我，由我處理」、「（問：你賣甲基安非他命的過程
    ，丙○○是否全部參與？還是只有你在睡覺時，他才參與？
    ）答：他都有一起參與，她會陪我去，但交貨和收錢都是我
    在處理等語（見本院卷第177 、178 頁），被告丙○○對於
    己○○前開甲基安非他命之販入、分裝、到售出之所有過程
    既均知情，甚至還陪同一起販賣，據此足認丙○○於警詢中
    坦承自95年9 月起幫被告己○○販售毒品等語，核與事實相
    符，堪以採認。
  (三)真實姓名年籍不詳綽號「展仔」男子，曾於96年1 月19日晚
    上11時35分13秒，以其0000000000號行動電話撥打被告丙○○0000000000號行動電話談及：「丙○○：你誰？展仔：我
    展仔，你老公呢。丙○○：我們現在不在家，要明天呢。展
    仔，我打電話給他都沒接。丙○○：他在睡了。展仔：現在
    是否有人能送毒品。丙○○：你要500 元還是1000元啊。展
    仔：我要小的就好。丙○○：是喔，如果你要拿大的我就送
    過去，因為我現在人在鳳山市五甲。展仔：那我再問問看，
    等等打給妳」等語，有通訊監察譯文1 紙存卷可參（見偵查
    卷第58頁），被告丙○○之選任辯護人雖質疑上開討論購毒
    事宜不諱言說出「毒品」二字，實與常情有悖等語，惟訊據
    被告丙○○坦承上開通聯內容，確實係在與「展仔」男子討
    論購毒事宜，僅嗣後並未售出而已（見本院卷第20頁），選
    任辯護人前開質疑，即無再勘驗監聽錄音帶之必要。另由該
    「展仔」男子於電話中向被告丙○○告知：其撥打被告己○○電話無人接聽，始改撥打丙○○電話等語，核與被告己○○前稱會將自己及丙○○電話均留與購毒者，但他們主要會
    撥打其電話等語相符。被告己○○於前開販毒過程中，既會
    提供丙○○電話予不特人，確保購毒者若無法與其取得聯繫
    ，可改撥打丙○○電話商及購毒事宜，而被告丙○○實際上
    亦有接聽電話處理販毒事宜，佐以前述被告丙○○對於己○○販毒過程完全知悉，且有陪同販賣之情，其等對於上開販
    賣甲基安非他命犯行互有犯意聯絡及行為分擔，已為明顯，
    縱被告丙○○實際外出販毒次數僅有數次，惟其等既有共同
    犯罪之意，被告丙○○自有將己○○行為視為自己行為之意
    ，故仍應對上開犯行負共同正犯之責，選任辯護人認被告丙○○所為僅構成幫助犯行，難認可採。
  (四)綜上所述，被告丙○○前開所辯，顯係卸責之詞，不足採信
    。本件事證明確，被告己○○、丙○○販賣第二級毒品犯行
    ，暨被告己○○販賣第三級毒品犯行，均堪認定。
三、論罪科刑部分：
  (一)按販賣毒品罪，固不以販入之後復行賣出為構成要件，若以
    營利為目的，將毒品購入或將毒品賣出，有一於此，其犯罪
    即經完成（最高法院91年度台上字第763 號判決要旨參照）
    。是被告己○○、丙○○意圖營利販入甲基安非他命後，再
    先後販賣予他人，所為係犯毒品危害防制條例第4 條第2 項
    之販賣第二級毒品罪。被告己○○意圖營利販入第三級毒品
    一粒眠後，雖未再賣出，惟其犯行仍屬既遂，所為係犯毒品
    危害防制條例第4 條第3 項之販賣第三級毒品罪。被告2 人
    販賣第二級毒品，暨被告己○○販賣第三及毒品前後持有第
    二、三毒品之低度行為，應各為販賣之高度行為所吸收，均
    不另論罪。被告己○○、丙○○就上開販賣第二級毒品犯行
    ，互有犯意聯絡及行為分擔，應為共同正犯。又按刑事法若
    干犯罪行為態樣，本質上原具有反覆、延續實行之特徵，是
    行為人倘基於概括之犯意，在密切接近之一定時、地持續實
    行之複次行為，倘依社會通念於客觀上認為符合一個反覆延
    續性之行為觀念者，於刑法評價上，即應僅成立一罪，學理
    上所謂「集合犯」之職業性、營業性或收集性等具有重複特
    質之犯罪均屬之，例如經營、從事業務、收集、販賣、製造
    、散佈等行為概念者均是（最高法院95年度台上字第1079號
    判決參照），是毒品危害防制條例第4 條販賣毒品罪之構成
    要件所規定之販賣行為，既以意圖營利為要件，該反覆實施
    之數次販賣行為，即不應予獨立評價而應成立集合犯，為包
    括一罪，則揆諸前揭說明，被告2 人多次販賣甲基安非他命
    之犯行，應屬集合犯，而為包括一罪。又公訴意旨雖未論及
    被告2 人販賣甲基安非他命予「小喬」男子之犯行，然因該
    部分犯行，與其餘被告販賣甲基安非他命犯行，係屬集合犯
    之包括一罪，本院自得併予審理。被告己○○前於91年間，
    因軍法違反職役職責案，經台灣東部軍事法院以91年度花審
    字第97號判處有期徒刑6 月確定，於92年9 月4 日執行完畢
    等情，有台灣高等法院被告前案紀錄表1 紙在卷可稽，其於
    上開徒刑執行完畢後5 年內，再故意犯本件最重本刑為有期
    徒刑以上之罪，為累犯，應依刑法第47條第1 項之規定加重
    其刑。又被告丙○○無前科紀錄，可參卷附台灣高等法院被
    告前案紀錄表自明，其所為販賣甲基安非他命之行為，固戕
    害他人身心，惟考量其僅係在被告己○○無暇時，始由其出
    面代為處理販毒事宜，參與犯罪情節較為輕，且前開販賣毒
    品數量非多，與一般毒販販賣毒品之數量重達數百公克或數
    公斤以上危害社會重大之情形，顯然有別，誠屬情輕法重，
    倘仍對其販賣毒品之犯行均科以法定最輕本刑之7 年有期徒
    刑，猶嫌過重，衡情尚有可憫恕之處，依刑法第59條之規定
    酌減其刑。爰審酌被告2 人明知毒品戕害身心，且為政府嚴
    令禁止流通之違禁物，竟為圖一己私利而為上開販賣第二級
    毒品甲基安非他命，被告己○○尚有為販賣第三級毒品一粒
    眠犯行，所為均加速毒品流通，戕害國人身心健康，對社會
    治安及善良風氣危害甚鉅，並慮及被告丙○○參與犯罪情節
    較輕，暨被告己○○販入一粒眠後，未再將之販出，被告己○○坦承全部犯行，犯後態度良好，被告丙○○僅坦承部分
    犯行，犯後態度欠佳等一切情狀，量處如主文所示之刑，並
    就被告己○○部分，定其應執行刑。
四、沒收部分：
  (一)按毒品危害防制條例第2 條第2 項規定，毒品依其成癮性、
    濫用性及對社會危害性分為四級，並就製造、運輸、販賣、
    意圖販賣而持有、以非法方法使人施用、引誘他人施用及轉
    讓等不同品項毒品之行為，分別定其處罰。至施用或持有第
    三、四級毒品，因其可罰性較低，故予除罪化，僅就施用及
    持有第一、二級毒品科以刑罰。惟鑑於第三、四級毒品均係
    管制藥品，特於同條例第11條之1 明定無正當理由，不得擅
    自持有；第18條第1 項後段復規定查獲之第三、四級毒品，
    無正當理由而擅自持有者，沒入銷燬之。從而，依同條例第
    18條第1 項後段應沒入銷燬之毒品，專指查獲之施用、持有
    第三、四級毒品而言；倘係查獲之製造、運輸、販賣、意圖
    販賣而持有、以非法方法使人施用、引誘他人施用或轉讓之
    第三、四級毒品，既屬同條例相關法條明文規定處罰之犯罪
    行為，即非該條項應沒入銷燬之範圍。又同條例第19條第1
    項所定「供犯罪所用或因犯罪所得之物」，係指犯第4 條至
    第9 條、第12條、第13條或第14條第1 項、第2 項之罪所用
    或所得之物，不包括毒品本身在內，自不得為第三、四級毒
    品之沒收依據。再同條例對於查獲之製造、運輸、販賣、意
    圖販賣而持有、以非法方法使人施用、引誘他人施用及轉讓
    第三、四級毒品之沒收，並無特別規定，惟其行為已構成犯
    罪，則該毒品即屬不受法律保護之違禁物，應回歸刑法之適
    用，依刑法第38條第1 項第1 款之規定沒收之（參最高法院
    95年度台上字911 號判決要旨）。
  (二)扣案第二級毒品甲基安非他命2 包（重量分別為：驗前淨重
    淨重1.762 公克、驗後淨重1.76公克；驗前淨重3.613 公克
    、驗後淨重3.611 公克）應依毒品危害防制條例第18條第1
    項之規定，沒收銷燬之。至毒品鑑定耗損部分，因已滅失不
    存在，自無庸諭知沒收銷燬。扣案一粒眠68粒，應依刑法第
    38條第1項第1款規定諭知沒收。
  (三)扣案供被告己○○、丙○○聯繫交易毒品所用，搭配門號00
    00000000號、0000000000號使用之諾基亞廠牌行動電話各1
    支（各含SIM 卡1 張，該卡於租期屆滿後依業界慣例，無須
    返還電信公司，應認為被告所有之物），分為被告己○○、
    丙○○所有，並供販賣第二級毒品所用之物，業據被告自承
    在卷，應依毒品危害防制條例第19條第1 項規定宣告沒收之
    。又共同正犯之犯罪所得為新臺幣時，因係合併計算，且於
    全部或一部不能沒收時以其財產抵償之，為避免執行時發生
    重複沒收、抵償之情形，故各共同正犯之間係採連帶沒收主
    義，於裁判時僅諭知連帶沒收，不得就全體共同正犯之總所
    得對各該共同正犯分別重複諭知沒收（最高法院95年度台上
    字第1781號判決意旨參照）。本件被告販賣第二級毒品甲基
    安非他命所得共計5000元，另綽號「阿通」男子曾以扣案套
    幣4 枚，向被告換得1000元之甲基安非他命，該現金5000元
    及套幣4 枚，係被告2 人共同犯罪所得財物，應依毒品危害
    防制條例第19條第1 項之規定諭知沒收，該販賣所得現金部
    分，應宣告與該共犯連帶沒收之，如全部或一部不能沒收時
    ，以其財產抵償之（套幣部分因已扣案，故毋庸再為全部或
    一部不能沒收，追徵其價額之諭知）。
  (四)再者，販賣毒品罪者，其供犯罪所用之財物，固應優先適用
    毒品危害防制條例第19條第1 項義務沒收之規定，予以沒收
    ，但如係供犯罪預備之物，倘認有沒收必要，則不能適用該
    特別規定，而須依刑法第38條第1 項第2 款為沒收之宣告（
    最高法院96年度台上字第1877號判決意旨參照），本件扣案
    夾鍊袋45只、分裝吸管2 支，係被告己○○所有，預備供分
    裝甲基安非他命所用之物，據其供述在卷甚明，應依刑法第
    38條第1 項第2 款規定，沒收之。
  (五)扣案現金2 萬6 千1 百元，據被告己○○供稱係其向友人借
    得之款項，另扣案廠牌DNET、型號DG212 號行動電話（序號
    ：000000000000000 號）1 支，查無證據顯示與上開販賣毒
    品犯行有何關連，均無庸諭知沒收。
貳、無罪部分：
一、公訴意旨略以：被告己○○、丙○○除前述販賣甲基安非他
    命毒品犯行外，尚多次販賣甲基安非他命予甲○○。另被告
    丙○○就上開被告己○○販賣第三級毒品犯行，與其互有犯
    意聯絡及行為分擔，應認被告2 人所為係犯毒品危害防制條
    例第4 條第2 項販賣第二級毒品罪嫌、被告丙○○另涉犯毒
    品危害防制條例第4 條第3 項販賣第三級毒品罪嫌云云。
二、按犯罪事實應依證據認定之，無證據不得認定其犯罪事實；
    不能證明被告犯罪者，應諭知無罪之判決，刑事訴訟法第15
    4 條第2 項、第301 條第1 項定有明文。次按認定不利於被
    告之事實，須依積極證據，苟積極證據不足為不利於被告事
    實之認定時，即應為有利於被告之認定，更不必有何有利之
    證據，最高法院30年上字第816 號著有判例。所謂「積極證
    據足以為不利被告事實之認定」，依據同院76年臺上字第49
    86號判例意旨，係指據為訴訟上證明之全盤證據資料，在客
    觀上已達於通常一般之人均不致於有所懷疑、而得確信被告
    確曾犯罪之程度；若未達到此一程度，而有合理之懷疑存在
    時，即無從為有罪之確信。
三、公訴人認被告己○○、丙○○涉犯上開販賣甲基安非他命及
    一粒眠犯行，無非係以被告己○○、丙○○供述，復有被告
    己○○所稱甲○○用以交換甲基安非他命之行動電話1 支、
    甲基安非他命、一粒眠扣案為其論罪之依據。訊據被告2 人
    均否認有何公訴人所指上開犯行，被告己○○辯稱：伊並未
    販賣甲基安非他命予甲○○等語；被告丙○○辯稱：伊並不
    知情被告己○○是否販賣過甲基安非他命予甲○○，警詢中
    係聽警察說己○○曾販賣甲基安非他命予甲○○才會如此陳
    述，另伊亦未與被告己○○共謀販入第三級毒品一粒眠轉賣
    牟利等語。
四、經查：
  (一)被告己○○於警詢及偵查中自承：甲○○從去年11月底至今
    年2 月11日，共跟我買過4 、5 次甲基安非他命，每次跟我
    購買0.15公克500 元，另外也曾持廠牌DNET、型號DG212 號
    行動電話（序號：000000000000000 號）向其換得1,000 元
    甲基安非他命等語（見警詢卷第5 頁、偵查卷第20頁）；核
    與被告丙○○於偵查中證稱：甲○○曾向被告己○○買過甲
    基安非他命，購買次數不記得，一次購買500 元等語（見偵
    查卷第25頁）相符，然因被告己○○後於審理中否認曾販售
    甲基安非他命予甲○○（見本院卷第16頁），被告丙○○亦
    到庭證稱：並不知情甲○○是否曾向己○○買過毒品等語，
    其等先後所述已見不相符，況證人甲○○於審理中到庭證稱
    ：我雖然認識被告己○○，但平常與其並無往來，也沒持現
    金或行動電話，向他買過或換過甲基安非他命等語（見本院
    卷第215頁），亦否認曾向被告己○○購買過毒品。此外，
    本件公訴人起訴被告己○○共販賣甲基安非他命予戊○○、
    丁○○、乙○○、「阿通」男子、甲○○等5 人，然除甲○○外，被告己○○對其餘起訴事實到庭均坦承不諱，甚至還
    自承販賣甲基安非他命予起訴事實以外之「小喬」男子，被
    告己○○既已坦承多數販毒事實，針對甲○○犯行承認與否
    ，衡情不致對量刑結果產生重大影響，其是否仍有否認上開
    犯行之動機及必要，確實令人質疑，自乏合理依據足認被告
    2人曾販賣甲基安非他命予甲○○。
  (二)本件被告己○○意圖營利曾販入第三級毒品一粒眠之情，已
    認定如前，惟因己○○到庭自承販入一粒眠後，因為找不到
    買主，故並未販出，僅將部分搖頭丸送予朋友免費施用等語
    明確（見本院卷第176 頁），而本件亦查無其他積極證據足
    認己○○有將一粒眠毒品再行售出之情，公訴事實認被告2
    人販入第三級毒品一粒眠後，曾將之轉售予不特定人，所認
    已有誤會。又被告丙○○針對被告己○○販入第三級毒品一
    事，到庭證稱：被告己○○有告訴我他要買100 顆一粒眠來
    賣，但他實際上買幾顆，花多少錢買，我都不清楚等語（見
    本院卷第173 頁），核與證人即被告己○○證稱：我不清楚
    丙○○是否知道我買入100 顆一粒眠，因為他有時去打麻將
    ，我做我的事情等語（見本院卷第176 頁），顯見被告丙○○僅知悉被告己○○欲購入一粒眠販賣一事，惟對於其中細
    節如何並不知情，是就被告己○○意圖營利販入一粒眠犯行
    部分，難認被告丙○○與其有何共同謀議之情，另該一粒眠
    既未經販出，亦無證據顯示被告丙○○有共同參與販售之情
    。從而，自難認被告丙○○涉有販賣第三級毒品犯行。
五、綜上所述，本案堪認公訴人認被告2 人涉嫌販賣第二級毒品
    甲基安非他命予甲○○，暨被告丙○○涉嫌販賣第三級毒品
    一粒眠，所憑證據，未達通常一般人均不致有所懷疑，而得
    以確信其為真實之程度。此外，本件復查無其他積極證據足
    認被告有何公訴人所指之犯行，揆諸首揭法條及判例意旨說
    明，自不能證明被告犯罪，應為無罪之諭知。惟就被告2 人
    販賣甲基安非他命予甲○○犯行部分，因與已經起訴並經判
    決有罪部分，有集合犯包括一罪關係，是就此部分爰不另為
    無罪之諭知。
據上論斷，應依刑事訴訟法第299 條第1 項前段、第301 條，毒
品危害防制條例第4 條第2 項、第3 項、第18條第1 項前段、第
19條第1 項，刑法第11條、第28條、第47條第1 項、第59條、第
38 條 第1 項第1 、2 款，第51條第5 款，判決如主文。
本案經檢察官蔡麗清到庭執行職務。
中　　華　　民　　國　　96　　年　　8 　　月　　27　　日
                  刑事第十二庭  審判長法　官  施柏宏
                                      法  官  林書慧
                                      法  官  黃宗揚
以上正本證明與原本無異。
如不服本判決應於收受本判決後10日內向本院提出上訴書狀，並
應敘述具體理由，如未敘述上訴理由者，應於上訴期間屆滿後20
日內補提理由書狀於本院（均須按他造當事人之人數附繕本）「
切勿逕送上級法院」。
中　　華　　民　　國　　96　　年　　8 　　月　　27　　日
　　　　　　　　　　　　　　　　　    書記官  王壹理
附錄本件論罪法條：
毒品危害防制條例第4條第2、3項
製造、運輸、販賣第二級毒品者，處無期徒刑或7 年以上有期徒
刑，得併科新臺幣7 百萬元以下罰金。
製造、運輸、販賣第三級毒品者，處5 年以上有期徒刑，得併科
新臺幣5 百萬元以下罰金。
